臺灣彰化地方法院刑事判決　　　　　　　100年度訴字第214號
公　訴　人　臺灣彰化地方法院檢察署檢察官
被　　　告　蔡賢明
指定辯護人　本院公設辯護人陳志忠
上列被告因違反毒品危害防制條例案件，經檢察官提起公訴（10
0 年度偵字第738 號），本院判決如下：
    主  文
蔡賢明犯如附表參編號1 至9 主文欄所示之罪，均累犯，各處如
附表參編號1 至9 主文欄所示之刑。主刑部分應執行有期徒刑陸
年陸月，沒收部分併執行之。
    事  實
一、蔡賢明前於民國97年間，因施用第二級毒品案件，經本院以
    97年度易字第400 號判決判處有期徒刑5 月，如易科罰金，
    以新臺幣（下同）1 千元折算1 日確定（第一案）；並於同
    年間，因施用第二級毒品、持有第一級毒品案件，經本院以
    97年度易字第729 、765 、949 號合併審理合併判決，分別
    判處有期徒刑4 月、5 月、4 月，定應執行有期徒刑1 年確
    定（第二案）；又因施用第一、二級毒品案件，經本院以97
    年度訴字第2319號判決判處有期徒刑8 月、5 月，定應執行
    有期徒刑1 年確定（第三案），上開第一、二、三案再經本
    院以97年度聲字第2389號裁定合併定應執行刑為有期徒刑2
    年3 月，甫於99年6 月26日縮短刑期執行完畢出監。詎其仍
    不知悔改，明知甲基安非他命係政府列管之第二級毒品，不
    得為製造、運輸、販賣、轉讓行為，竟仍基於販賣第二級毒
    品甲基安非他命之以營利之犯意，以所持用行動電話門號00
    00000000、0000000000號作為電話聯繫交易毒品事宜之工具
    ，自99年10月間起至同年11月20日止，於附表所示之時間、
    地點，以附表所示之代價，從販出毒品賺取一定差價之方式
    （蔡賢明向不明上手以4 萬元購入重約1 兩之第二級毒品甲
    基安非他命後，轉手賣出可獲利5 千至1 萬元），將第二級
    毒品甲基安非他命販賣予洪佳憲、賴正浩、楊朝崑、陳賜福
    及林明俊等5 人（詳細時間、地點、方式、交易金額、販賣
    對象均如附表壹各編號所示）。嗣經由彰化縣警察局鹿港分
    局報請臺灣彰化地方法院檢察署檢察官指揮偵辦，並依法向
    臺灣彰化地方法院聲請對洪佳憲（其涉嫌販賣第二級毒品甲
    基安非他命部分，業經本院以100 年度訴字第186 號案件審
    理中）、蔡賢明實施通訊監察，始循線查獲上情。又蔡賢明
    於99年11月22日下午4 時30分許，在彰化縣彰化市○○路24
    0 巷口與謝宗明正交易第一級毒品海洛因時，為員警持臺灣
    彰化地方法院檢察署檢察官核發之拘票及本院核發之搜索票
    當場查獲，並扣得如附表貳各編號所示之物（蔡賢明上開涉
    嫌販賣第一級毒品海洛因之犯行，現正由本院100 年度訴字
    第153 號案件審理中，而附表貳所示之物均未扣存本案，係
    扣存於本院100 年度訴字第153 號案件）。
二、案經彰化縣警察局鹿港分局報告臺灣彰化地方法院檢察署檢
    察官指揮偵辦而偵查起訴。
    理  由
壹、證據能力部分：
一、證人即購毒者洪佳憲、賴正浩、楊朝崑、陳賜福、林明俊於
    偵查中具結後之陳述：
  (一)按被告以外之人於偵查中向檢察官所為陳述，除顯有不可信
    之情況者外，得為證據，刑事訴訟法第159 條之1 第2 項定
    有明文。偵查中對被告以外之人（包括證人、鑑定人、告訴
    人、被害人及共同被告等）所為之偵查筆錄，或被告以外之
    人向檢察官所提之書面陳述，性質上均屬傳聞證據。惟現階
    段刑事訴訟法規定檢察官代表國家偵查犯罪、實施公訴，依
    法其有訊問被告、證人及鑑定人之權，證人、鑑定人且須具
    結，而實務運作時，檢察官偵查中向被告以外之人所取得之
    陳述，原則上均能遵守法律規定，不致違法取供，其可信度
    極高，職是，被告以外之人前於偵查中已具結而為證述，除
    對該項供述得具有證據能力之一方，已釋明「顯有不可信之
    情況」之理由外，不宜遽指該證人於偵查中之陳述不具證據
    能力。
  (二)查本件後開所引證人即購毒者洪佳憲、賴正浩、楊朝崑、陳
    賜福、林明俊於檢察官偵查中所為之證述，均經具結，有證
    人結文附卷可稽（100 年度偵字第738 號偵卷第90頁背面、
    104 、114 、134 、154 ），且並無證據證明上開證述有何
    顯不可信之情況。依上說明，本院認證人即購毒者洪佳憲、
    賴正浩、楊朝崑、陳賜福、林明俊於偵查中具結後證言具有
    證據能力，且已經合法調查，得作為認定犯罪事實之判斷依
    據。
二、通訊監察譯文部分：
  (一)按所謂被告以外之人於審判外之陳述，係指被告以外之人就
    其曾經參與或見聞之事實，事後追憶並於審判外為陳述者而
    言。如被告以外之人係被告犯罪之共同正犯、共犯、相對人
    、被害人或其他關係人，而於被告實行犯罪行為時與被告為
    言詞或書面對談，且其對話之本身即係構成被告犯罪行為之
    部分內容者，因非屬其事後就曾經與聞之事實所為之追憶，
    自與審判外之陳述有間，二者不容混淆。又國家基於犯罪偵
    查之目的，對被告或犯罪嫌疑人進行通訊監察，乃係以監控
    與過濾受監察人通訊內容之方式，蒐集對其有關之紀錄，並
    將該紀錄予以查扣，作為認定犯罪與否之證據，屬於刑事訴
    訟上強制處分之一種，而監聽係通訊保障及監察法（下稱：
    通保法）第13條第1 項所定通訊監察方法之一，司法警察機
    關依法定程序執行監聽取得之錄音，係以錄音設備之機械作
    用，真實保存當時通訊之內容，如通訊一方為受監察人，司
    法警察在監聽中蒐集所得之通訊者對話，若其通話本身即係
    被告進行犯罪中構成犯罪事實之部分內容，則依前開說明，
    自與所謂「審判外之陳述」無涉，應不受傳聞法則之規範，
    當然具有證據能力。至司法警察依據監聽錄音結果予以翻譯
    而製作之監聽譯文，屬於文書證據之一種，於被告或訴訟關
    係人對其譯文之真實性發生爭執或有所懷疑時，法院固應依
    刑事訴訟法第165 條之1 第2 項規定，以適當之設備，顯示
    該監聽錄音帶之聲音，以踐行調查證據之程序，俾確認該錄
    音聲音是否為通訊者本人及其內容與監聽譯文之記載是否相
    符；或傳喚該通訊者；或依其他法定程序，為證據調查。倘
    被告或訴訟關係人對該通訊監察譯文之真實性並不爭執，即
    無勘驗辨認其錄音聲音之調查必要性，法院於審判期日如已
    踐行提示監聽譯文供當事人辨認或告以要旨，使其表示意見
    等程序並為辯論者，其所為之訴訟程序即無不合（最高法院
    97年度臺上字第5940號判決意旨參見）。再按有事實足認被
    告或犯罪嫌疑人涉犯有最輕本刑為三年以上有期徒刑之罪嫌
    ，並危害國家安全或社會秩序情節重大，而有相當理由可信
    其通訊內容與本案有關，且不能或難以其他方法蒐集或調查
    證據者，在偵查中得由檢察官聲請該管法院核發通訊監察書
    ，96年12月11日修正施行前之通訊保障及監察法第5 條第1
    項第1 款、第2 項定有明文。是如依上開程序之通訊監察所
    取得之證據，即屬依法定程序所取得，自有證據能力。
  (二)本案對被告蔡賢明、購毒者洪佳憲所使用之門號0000000000
    、0000000000號行動電話實施通訊監察，係本院依法核發實
    施，本件監聽業經本院於99年11月8 日核發之99年聲監字第
    852 號通訊監察書、及於99年10月11日核發之99年聲監字第
    763 號通訊監察書（均含監聽期間、電話附表影本）各1 份
    在卷可稽（詳見本院卷），是該通訊監察譯文（詳後所述）
    取得之合法性當無疑義。本院於審判期日並踐行提示通訊監
    聽譯文供當事人及被告之選任辯護人辨認並告以要旨，使渠
    等表示意見，其等均表示對上開通訊監察譯文無意見，是該
    通訊監察譯文自具有證據能力。
三、鑑定書部分：按鑑定人由審判長、受命法官或檢察官就下列
    之人選任一人或數人充之：一就鑑定事項有特別知識經驗者
    。二經政府機關委任有鑑定職務者；法院或檢察官得囑託醫
    院、學校或其他相當之機關、團體為鑑定，或審查他人之鑑
    定，並準用第203 條至第206 條之1 之規定；其須以言詞報
    告或說明時，得命實施鑑定或審查之人為之；此有刑事訴訟
    法第198 條、第208 條第1 項分別定有明文。揆諸前揭說明
    ，不論鑑定人或鑑定機關、團體，均應由法院、審判長、受
    命法官或檢察官視具體個案之需要而為選任、囑託，並依同
    法第206 條之規定，提出言詞或書面報告，始符合同法第15
    9 條第1 項所定得作為證據之「法律有規定」之情形。本件
    卷附之行政院衛生署草屯療養院100 年2 月1 日草療鑑字第
    1000100148號鑑定書1 紙（參見本院卷），係本院囑託鑑定
    機關所為對於毒品所含成分之鑑定結果，並於本院審理時依
    法提示予公訴人及被告、本院指定辯護人，揆諸前揭說明，
    自有證據能力。
四、扣案物部分：按檢察官、檢察事務官、司法警察官或司法警
    察逮捕被告、犯罪嫌疑人或執行拘提、羈押時，雖無搜索票
    ，得逕行搜索其身體、隨身攜帶之物件、所使用之交通工具
    及其立即可觸及之場所；又得為證據或得沒收之物，得扣押
    之，對於應扣押物之所有人、持有人或保管人，得命其提出
    或交付，此有刑事訴訟法第130 條、第133 條分別定有明文
    。查扣案如附表貳所示之物部分，係員警於99年11月22日下
    午4 時30分，持臺灣彰化地方法院檢察署檢察官所核發之拘
    票，及本院所核發之搜索票（99年度聲搜字第2673號），在
    彰化縣彰化市○○路240 巷口當場查獲蔡賢明與謝宗明正交
    易第一級毒品海洛因，由被告蔡賢明任意提出或交付而予以
    扣押，此有上開拘票、搜索票、搜索扣押筆錄及扣押物品目
    錄表各1 份在卷可稽（見本院卷），是認上開扣案物並無違
    法取得之情形，應有證據能力。
五、本判決所引用其他被告以外之人之其餘供述證據部分：
  (一)按被告以外之人於審判外之陳述，雖不符合同法第159 條之
    1 至第159 條之4 之規定，但經當事人於審判程序同意作為
    證據，法院審酌該言詞陳述或書面陳述作成時之情況，認為
    適當者，亦得為證據。當事人、代理人或辯護人於法院調查
    證據時，知有第159 條第1 項不得為證據之情形，而未於言
    詞辯論終結前聲明異議者，視為有前項之同意，刑事訴訟法
    第159 條之5 亦有規定。該立法意旨在於傳聞證據未經當事
    人之反對詰問予以核實，原則上先予排除。惟若當事人已放
    棄反對詰問權，於審判程序中表明同意該等傳聞證據可作為
    證據；或於言詞辯論終結前未聲明異議，基於尊重當事人對
    傳聞證據之處分權，及證據資料愈豐富，愈有助於真實發見
    之理念，且強化言詞辯論主義，使訴訟程序得以順暢進行，
    上開傳聞證據亦均具有證據能力。
  (二)本判決下列所引用被告以外之人於審判外之言詞或書面陳述
    ，雖不符前四條之規定，屬傳聞證據，然各該被告以外之人
    於審判外之陳述均出於自由意思為之，且陳述之時點較接近
    於事實發生之時點，陳述之內容係其等親自見聞之事，亦無
    不法取供之情形，本院審酌上開證據資料製作時之情況，並
    無顯有不可信及違法不當之瑕疵，認為以之作為證據應屬適
    當。被告及其指定辯護人就本判決所引用被告以外之人於審
    判外之陳述，雖知上開證據資料為傳聞證據，但於本院準備
    程序起至言詞辯論終結前亦未聲明異議，且表示：對檢察官
    所提證據方法之證據能力均同意作為證據等語。本院審酌上
    開證據資料製作時之情況，並無顯有不可信及違法不當之瑕
    疵，亦認為以之作為證據應屬適當，故依刑事訴訟法第159
    條之5 第2 項之規定，前開證據資料均應例外認定有證據能
    力。
六、按被告（此不同於被告以外之人）之自白，非出於強暴、脅
    迫、利誘、詐欺、疲勞訊問、違法羈押或其他不正之方法，
    且與事實相符者，得為證據，刑事訴訟法第156 條第1 項定
    有明文。本件被告蔡賢明於警詢、偵訊、本院準備程序、審
    理時之自白部分，被告及其指定辯護人於本院審理時均未提
    出其他可供證明被告下列經本院所引用之自白部分，究有如
    何之遭受「強暴、脅迫、利誘、詐欺、疲勞訊問、違法羈押
    或其他不正之方法」始為自白之證據，以供本院得以即時調
    查審認，並參酌上開所述證據部分之證據等，均足認被告下
    列經本院所引用之自白部分，其與事實相符者，依法自得為
    證據。
七、卷附其餘非供述證據，無傳聞法則之適用，與本案待證事實
    具有關連性，且無證據證明係公務員違法取得或製作之物，
    自得採為證據。
貳、認定被告犯罪之理由及各項證據
一、上開犯罪事實，業據被告蔡賢明迭於警詢、偵訊、本院準備
    程序及審理時均自白不諱，且有附表壹證據欄所示之各項證
    據在卷可稽，復有扣案如附表貳編號2 、3 及5 所示之物可
    資佐證，又扣案如附表貳編號2 所示之甲基安非他命共6 包
    ，經送鑑定之結果，檢出甲基安非他命成分（淨重分別為0.
    8869、0.8880、0.8899、0.0900、0.0179、0.0231公克，驗
    餘淨重分別為0.8849、0.8867、0.8893、0.0886、0.0175、
    0.0226公克），此有行政院衛生署100 年2 月1 日草療鑑字
    第1000100148號鑑定書1 紙附於本院卷可稽，足徵被告之自
    白確與事實相符。
二、按販賣毒品之所謂販賣行為，須行為人主觀上有營利意圖，
    且客觀上有販入或賣出毒品行為，即足構成，至於實際上是
    否已經獲利，則非所問；必也始終無營利之意思，而以原價
    或低於原價有償讓與他人，方難謂為販賣行為，而僅得以轉
    讓罪論處（參照最高法院93年度臺上字第1651號判決要旨）
    。又販賣甲基安非他命毒品本無一定價格，各次買賣之價格
    ，當亦各有差異，隨供需雙方之資力、關係之深淺、需求之
    數量、貨源之充裕與否、販賣者對於資金之需求如何即殷切
    與否，以及政府查緝之態度，進而為各種不同之風險評估，
    而為機動性之調整，是其價格標準，自非一成不變，且販賣
    者從各種「價差」或「量差」或係「純度」謀取利潤方式，
    或有差異，然其所圖利益之非法販賣行為目的，則屬相同，
    並無二致。被告所為各次販賣毒品犯行，雖因並未當場查獲
    販毒事實，且時隔久遠，而無從察知其販賣毒品確實數量，
    惟毒品危害防制條例所處罰之「販賣」毒品罪，所著重者為
    在主觀上有藉以牟利之惡性，及對毒品之擴散具有較有償或
    無償轉讓行為更嚴重之危害性，被告「營利」之意圖係從客
    觀之社會環境、情況及證人、物證等資料，依據證據法則綜
    合研判認定；且毒品甲基安非他命量微價高，依一般社會通
    念以觀，販賣行為在通常情形下均係以牟利為其主要誘因及
    目的。本案被告蔡賢明確有上開販賣甲基安非他命之行為，
    已經調查屬實，考量社會大眾均知買賣甲基安非他命係非法
    行為之客觀社會環境，且被告亦於偵訊自承販賣甲基安非他
    命之目的係為賺取差價圖利乙節（參見偵卷第70頁），則依
    據上開積極證據及經驗法則綜合研判，足認被告確係意圖營
    利而販賣上開毒品，要無疑義。
三、綜上，本案事證明確，被告上開販賣第二級毒品甲基安非他
    命之犯行堪以認定。
參、論罪科刑之理由：
一、核被告蔡賢明所為如犯罪事實一所示（即附表壹）之犯行，
    係犯毒品危害防制條例第4 條第2 項之販賣第二級毒品罪。
    又被告先後為販賣而持有甲基安非他命之低度行為，應為販
    賣之高度行為所吸收，均不另論罪。
二、按刑法於94年2 月2 日修正公布，刪除第56條連續犯之規定
    ，自95年7 月1 日施行。而基於概括之犯意，連續數販賣毒
    品之行為，於刑法修正刪除連續犯規定之前，均依連續犯論
    以一罪。此次刑法第56條修正理由之說明，謂「對繼續犯同
    一罪名之罪者，均適用連續犯之規定論處，不無鼓勵犯罪之
    嫌，亦使國家刑罰權之行使發生不合理之現象」、「基於連
    續犯原為數罪之本質及刑罰公平原則之考量，爰刪除有關連
    續犯之規定」等語即係將本應各自獨立評價之數罪，回歸本
    來即應賦予複數法律效果之原貌。而所謂集合犯是指立法者
    所制定之犯罪構成要件中，本就預定有數個同種類之行為將
    反覆實行之犯罪而言，將各自實現犯罪構成要件之反覆多數
    行為，解釋為集合犯，而論以一罪。是以對於集合犯，必須
    從嚴解釋，以符合立法本旨。觀諸毒品危害防制條例所定之
    販賣毒品罪之構成要件文義，實無從認定立法者本即預定該
    犯罪之本質，必有數個同種類行為而反覆實行之集合犯行，
    毒品販賣之行為，本質上亦非必然具有複次性，立法者亦無
    兼包含攝、聚多成一之擬制意思，社會通念尤難容忍一再違
    犯，司法實務採行數罪併罰，已成定論，故販賣毒品罪，難
    認係集合犯（最高法院98年度臺上字第3582、3391、2831、
    2520號判決意旨可資參照）。是被告蔡賢明所犯上開如附表
    壹編號1-1 至5-2 所示之各罪間，犯意有別，行為互殊，應
    予分論併罰。
三、查被告蔡賢明前於97年間，因施用第二級毒品案件，經本院
    以97年度易字第400 號判決判處有期徒刑5 月，如易科罰金
    ，以新臺幣（下同）1 千元折算1 日確定（第一案）；並於
    同年間，因施用第二級毒品、持有第一級毒品案件，經本院
    以97年度易字第729 、765 、949 號合併審理合併判決，分
    別判處有期徒刑4 月、5 月、4 月，定應執行有期徒刑1 年
    確定（第二案）；又因施用第一、二級毒品案件，經本院以
    97 年 度訴字第2319號判決判處有期徒刑8 月、5 月，定應
    執行有期徒刑1 年確定（第三案），上開第一、二、三案再
    經本院以97年度聲字第2389號裁定合併定應執行刑為有期徒
    刑2 年3 月，甫於99年6 月26日縮短刑期執行完畢出監等情
    ，有臺灣彰化地方法院檢察署刑案資料查註紀錄表及臺灣高
    等法院被告前案紀錄表各1 份附卷可稽，被告於受有期徒刑
    之執行完畢後，5 年內故意再犯本件如犯罪事實一（即附表
    壹）所示有期徒刑以上之罪，均為累犯，應依刑法第47條第
    1 項之規定，分別加重其刑。惟販賣第二級毒品罪之法定刑
    為無期徒刑部分，依刑法第65條第1 項規定，不得加重。
三、又被告蔡賢明就本件犯罪，在偵查及審判中均自白其犯罪，
    有100 年1 月3 日被告蔡賢明之偵訊筆錄及本院100 年3 月
    2 日審理筆錄在卷可參，爰就其各次販賣毒品之犯行，均依
    毒品危害防制條例第17條第2 項之規定減輕其刑，就被告所
    犯附表壹編號1-1 至5-2 所示之犯行無期徒刑以外之部分，
    均先加後減之。
四、爰審酌被告明知甲基安非他命為第二級毒品，使用容易成癮
    ，濫行施用，非但對施用者身心造成傷害，且多有施用致死
    之案例，而因其成癮性，常使施用者經濟地位發生實質改變
    而處於劣勢，容易造成家庭破裂戕害國力，為國家嚴格查禁
    之違禁物，仍不顧其販賣對象可能面臨之困境，加以販賣，
    其販賣行為助長毒品流通，致生危害於社會及他人身體健康
    甚鉅，被告蔡賢明販賣之次數為9 次，且其於犯後偵審中均
    坦承犯行已見悔意，暨考量其等犯罪目的、動機等一切情狀
    ，爰分別量處如附表參主文欄所示之刑，並定其應執行刑，
    以示懲儆。
肆、沒收部分
一、按就該查獲之剩餘毒品，祇能於最後一次之販賣毒品罪宣告
    沒收銷燬，不得於各次販賣毒品罪均宣告沒收銷燬（最高法
    院97年度台上字第3258號判決意旨可資參照）。扣案之如附
    表貳編號2 所示之甲基安非他命共6 包（驗餘淨重分別為0.
    8849、0.8867、0.8893、0.0886、0.0175、0.0226公克，合
    計驗餘淨重共計2.7896公克），為被告供販賣所用，係員警
    持臺灣彰化地方法院檢察署核發之拘票及本院核發之搜索票
    ，於99年11月22日下午4 時30分許，在彰化縣彰化市○○路
    240 巷口與謝宗明正交易第一級毒品海洛因時當場查獲，並
    為被告蔡賢明所提出而扣押，有拘票、搜索票、搜索扣押筆
    錄、扣押物品目錄表在卷可稽，並為被告蔡賢明供承在卷，
    屬查獲之毒品，應依毒品危害防制條例第18條第1 項前段，
    於最後一次之販賣毒品犯行下沒收銷燬之，被告蔡賢明最後
    一次販賣甲基安非他命之犯行，係本件附表壹編號5-2 所載
    之犯行，自應於該次犯行之主文項下宣告沒收銷燬。
二、按犯毒品危害防制條例第4 條之罪者，其供犯罪所用或因犯
    罪所得之財物應予沒收，如全部或一部不能沒收時，追徵其
    價額或以其財產抵償之，該條例第19條第1 項規定甚明。由
    此項規定觀之，必限於所得者為金錢以外之其他財物而無法
    沒收時，始應追徵其價額。如所得財物為金錢而無法沒收時
    ，則應以其財產抵償之，不發生追徵價額之問題（最高法院
    99年第5 次刑事庭會議決議、最高法院89年度臺上字第6946
    號、91年度臺上字第5583號判決要旨參照）。且該條規定屬
    相對沒收主義之立法，依該條規定宣告沒收者，以屬於被告
    所有之供犯罪所用或因犯罪所得之物為限（最高法院93年度
    臺上字第462 號判決意旨參照）。又所謂「其因犯罪所得之
    財物」，並不以當場搜獲扣押者為限；而販賣毒品所得之對
    價，不問其中何部分屬於成本，何部分屬於犯罪所得之財物
    ，應均予沒收，始與上開法條之規定符合；且因犯罪所得之
    財物，亦不能與正常營利事業計算營利所得之情形，相提並
    論（最高法院65年度第5 次刑庭庭推總會議決議意旨參照）
    。然上開所稱因犯罪所得之財物，係以實際所得者為限，苟
    無所得或尚未取得者，即無從為沒收、追徵或以財產抵償之
    諭知，最高法院96年度臺上字第2331號判決可資參照。經查
    ：
  (一)被告蔡賢明販賣如附表壹編號1-1 至5-2 所示之第二級毒品
    所獲取之價金，除附表壹編號4 、編號5-2 所示之1 千元、
    2 千元尚未收取外，其餘販毒對價均已收取，業據被告於本
    院審理時供述在卷，應依毒品危害防制條例第19條第1 項規
    定宣告沒收，如全部或一部不能沒收時，以其之財產抵償之
    。
  (二)扣案如附表貳編號3 所示之0000000000號SIM 卡，為證人陳
    賜福所申設，有遠傳電信行動電話申設人查詢單1 紙附於本
    院卷可參，本為其所有，惟因其積欠被告蔡賢明毒品價款，
    始於99年11月初將上開SIM 卡交付被告蔡賢明使用，此據證
    人陳賜福於警詢中證述綦詳（警詢中記載0000000000號SIM
    卡應係誤載），故上開門號SIM 卡顯係被告蔡賢明犯附表壹
    編號4 犯行所得之物，應於該次犯行主文項下依毒品危害防
    制條例第19條第1 項之規定宣告沒收。又如附表貳編號3 、
    5 所示之行動電話共2 支（含0000000000號SIM 卡），係被
    告蔡賢明所有（0000000000號SIM 卡係被告委託友人向超商
    購得之易付卡），且為其所犯如附表壹編號1-1 至5-2 所示
    （附表壹編號4 除外）犯行所用，業據其於本院審理時供承
    在卷，亦應依上開條文之規定宣告沒收。
三、按毒品危害防制條例第18條前段規定：查獲之第一級毒品，
    不問屬於犯人與否，沒收銷燬之；故被告經法院為有罪之科
    刑判決時，查獲之毒品，與被告本案所犯並經法院諭知有罪
    者若全然無關，不得於該有罪判決之主刑下宣告沒收，此有
    最高法院95年度台上字第5304號、94年度台上字第1227號判
    決意旨可資參照。查扣案之如附表貳編號1 所示之海洛因4
    包，雖均係自被告蔡賢明提出所扣得，且為被告所有，惟與
    本件販賣第二級毒品甲基安非他命無關，爰不於本案主刑下
    宣告沒收銷燬，附此敘明。
四、至於扣案如附表貳所示其餘之物，或非屬於被告所有之物，
    或非供其等販賣甲基安非他命所用或所得之物，又非違禁物
    ，自不另宣告沒收，附此敘明。
據上論斷，應依刑事訴訟法第299 條第1 項前段，毒品危害防制
條例第4 條第2 項、第17條第2 項、第18條第1 項前段、第19條
第1 項，刑法第11條、第47條第1 項、第51條第5 款，判決如主
文。
本案經檢察官楊聰輝到庭執行職務
中    華    民    國   100    年    3     月    16    日
                    刑事第九庭    審判長法官  蕭文學
                                  法      官  鮑慧忠
                                  法      官  黃齡玉
以上正本證明與原本無異。
如不服本判決應於收受判決後10日內向本院提出上訴書狀，並應
敘述具體理由；其未敘述上訴理由者，應於上訴期間屆滿後20日
內向本院補提理由書（均須按他造當事人之人數附繕本）「切勿
逕送上級法院」。
中    華    民    國   100    年    3     月    16    日
                                      書記官  李噯靜
附錄本案論罪科刑法條全文：
毒品危害防制條例第4條
製造、運輸、販賣第一級毒品者，處死刑或無期徒刑；處無期徒
刑者，得併科新臺幣 2 千萬元以下罰金。
製造、運輸、販賣第二級毒品者，處無期徒刑或 7 年以上有期
徒刑，得併科新臺幣 1 千萬元以下罰金。
製造、運輸、販賣第三級毒品者，處 5 年以上有期徒刑，得併
科新臺幣 7 百萬元以下罰金。
製造、運輸、販賣第四級毒品者，處 3 年以上 10 年以下有期
徒刑，得併科新臺幣 3 百萬元以下罰金。
製造、運輸、販賣專供製造或施用毒品之器具者，處 1 年以上
7 年以下有期徒刑，得併科新臺幣 1 百萬元以下罰金。
前五項之未遂犯罰之。
附表壹
┌──┬─────┬─────┬─────┬───────┬───┬────┬──────┐
│編號│  購毒者  │  時  間  │ 地    點 │  交 易 方 式 │毒品種│交易金額│  證    據  │
│    │          │          │          │              │類    │        │            │
├──┼─────┼─────┼─────┼───────┼───┼────┼──────┤
│1-1 │  洪佳憲  │99年10月24│彰化縣彰化│洪佳憲以其使用│甲基安│2000元  │被告蔡賢明│
│    │          │日凌晨1 時│市陽明國中│之0000000000號│非他命│        │於警詢中之自│
│    │          │許        │附近之兒童│行動電話撥打蔡│      │        │白（偵卷第21│
│    │          │          │公園中    │賢明使用之0955│      │        │頁）        │
│    │          │          │          │054376號行動電│      │        │被告蔡賢明│
│    │          │          │          │話聯絡，與蔡賢│      │        │於偵訊中之自│
│    │          │          │          │明約定左列交易│      │        │白（偵卷第69│
│    │          │          │          │時間、地點後，│      │        │頁）        │
│    │          │          │          │由蔡賢明至交易│      │        │證人洪佳憲│
│    │          │          │          │地點，以一手交│      │        │之警詢筆錄（│
│    │          │          │          │錢一手交貨之方│      │        │偵卷第37頁）│
│    │          │          │          │式販賣第二級毒│      │        │證人洪佳憲│
│    │          │          │          │品甲基安非他命│      │        │之偵訊筆錄（│
│    │          │          │          │。            │      │        │偵卷第93頁）│
│    │          │          │          │              │      │        │通訊監察譯│
│    │          │          │          │              │      │        │文（偵卷第27│
│    │          │          │          │              │      │        │頁）        │
│    │          │          │          │              │      │        │指認犯罪嫌│
│    │          │          │          │              │      │        │疑人紀錄表（│
│    │          │          │          │              │      │        │偵卷第47頁）│
│    │          │          │          │              │      │        │            │
├──┼─────┼─────┼─────┼───────┼───┼────┼──────┤
│1-2 │  洪佳憲  │99年11月12│彰化縣彰化│洪佳憲以其使用│甲基安│500元   │被告蔡賢明│
│    │          │日晚間11時│市○○路旁│之0000000000號│非他命│        │於警詢中之自│
│    │          │51分      │之7-11便利│行動電話撥打蔡│      │        │白（偵卷第22│
│    │          │          │商店      │賢明使用之0955│      │        │頁）        │
│    │          │          │          │054376號行動電│      │        │被告蔡賢明│
│    │          │          │          │話聯絡，與蔡賢│      │        │於偵訊中之自│
│    │          │          │          │明約定左列交易│      │        │白（偵卷第69│
│    │          │          │          │時間、地點後，│      │        │頁）        │
│    │          │          │          │由蔡賢明至交易│      │        │證人洪佳憲│
│    │          │          │          │地點，以一手交│      │        │之警詢筆錄（│
│    │          │          │          │錢一手交貨之方│      │        │偵卷第38頁）│
│    │          │          │          │式販賣第二級毒│      │        │證人洪佳憲│
│    │          │          │          │品甲基安非他命│      │        │之偵訊筆錄（│
│    │          │          │          │。            │      │        │偵卷第93頁背│
│    │          │          │          │              │      │        │面）        │
│    │          │          │          │              │      │        │通訊監察文│
│    │          │          │          │              │      │        │（偵卷第27頁│
│    │          │          │          │              │      │        │）          │
│    │          │          │          │              │      │        │指認犯罪嫌│
│    │          │          │          │              │      │        │疑人紀錄表（│
│    │          │          │          │              │      │        │偵卷第47頁）│
├──┼─────┼─────┼─────┼───────┼───┼────┼──────┤
│1-3 │  洪佳憲  │99年11月17│同上      │洪佳憲先以其使│甲基安│500元   │被告蔡賢明│
│    │          │日凌晨1 時│          │用之0000000000│非他命│        │於偵訊中之自│
│    │          │25分      │          │號行動電話撥打│      │        │白（偵卷第69│
│    │          │          │          │蔡賢明使用之09│      │        │頁）        │
│    │          │          │          │00000000號行動│      │        │證人洪佳憲│
│    │          │          │          │電話聯絡，嗣蔡│      │        │之警詢筆錄（│
│    │          │          │          │賢明以其使用之│      │        │偵卷第38頁背│
│    │          │          │          │0000000000號行│      │        │面）        │
│    │          │          │          │動電話撥打洪佳│      │        │證人洪佳憲│
│    │          │          │          │憲使用之092262│      │        │之偵訊筆錄（│
│    │          │          │          │3062號行動電話│      │        │偵卷第93頁背│
│    │          │          │          │與蔡賢明約定左│      │        │面、第94頁）│
│    │          │          │          │列交易地點後，│      │        │通訊監察譯│
│    │          │          │          │由蔡賢明至交易│      │        │文（偵卷第27│
│    │          │          │          │地點，以一手交│      │        │頁背面）    │
│    │          │          │          │錢一手交貨之方│      │        │指認犯罪嫌│
│    │          │          │          │式販賣第二級毒│      │        │疑人紀錄表（│
│    │          │          │          │品甲基安非他命│      │        │偵卷第47頁）│
│    │          │          │          │。            │      │        │            │
├──┼─────┼─────┼─────┼───────┼───┼────┼──────┤
│1-4 │  洪佳憲  │99年11月20│彰化縣彰化│蔡賢明以其所使│甲基安│2000元  │被告蔡賢明│
│    │          │日下午12時│市○○路旁│用之0000000000│非他命│        │於警詢中之自│
│    │          │41分      │之兒童公園│號行動電話撥打│      │        │白（偵卷第22│
│    │          │          │中        │洪佳憲所使用之│      │        │頁背面）    │
│    │          │          │          │0000000000號行│      │        │被告蔡賢明│
│    │          │          │          │動電話，雙方約│      │        │於偵訊中之自│
│    │          │          │          │定左列交易時間│      │        │白（偵卷第69│
│    │          │          │          │、地點後，由蔡│      │        │頁）        │
│    │          │          │          │賢明至交易地點│      │        │證人洪佳憲│
│    │          │          │          │，以一手交錢一│      │        │之警詢筆錄（│
│    │          │          │          │手交貨之方式販│      │        │偵卷第39頁）│
│    │          │          │          │賣第二級毒品甲│      │        │證人洪佳憲│
│    │          │          │          │基安非他命。  │      │        │之偵訊筆錄（│
│    │          │          │          │              │      │        │偵卷第94頁）│
│    │          │          │          │              │      │        │通訊監察譯│
│    │          │          │          │              │      │        │文（偵卷第28│
│    │          │          │          │              │      │        │頁）        │
│    │          │          │          │              │      │        │指認犯罪嫌│
│    │          │          │          │              │      │        │疑人紀錄表（│
│    │          │          │          │              │      │        │偵卷第47頁）│
├──┼─────┼─────┼─────┼───────┼───┼────┼──────┤
│ 2  │  賴正浩  │99年11月12│彰化縣彰化│賴正浩以其所使│甲基安│1000元  │被告蔡賢明│
│    │          │日下午5 時│市○○路旁│用之0000000000│非他命│        │於警詢中之自│
│    │          │許        │某7-11便利│號行動電話撥打│      │        │白（偵卷第23│
│    │          │          │商店      │蔡賢明所使用之│      │        │頁）        │
│    │          │          │          │0000000000號行│      │        │被告蔡賢明│
│    │          │          │          │動電話，雙方約│      │        │於偵訊中之自│
│    │          │          │          │定左列交易時間│      │        │白（偵卷第67│
│    │          │          │          │、地點後，由蔡│      │        │頁）        │
│    │          │          │          │賢明至交易地點│      │        │證人賴正浩│
│    │          │          │          │，以一手交錢一│      │        │之警詢筆錄（│
│    │          │          │          │手交貨之方式販│      │        │偵卷第52頁及│
│    │          │          │          │賣第二級毒品甲│      │        │其背面）    │
│    │          │          │          │基安非他命。  │      │        │證人賴正浩│
│    │          │          │          │              │      │        │之偵訊筆錄（│
│    │          │          │          │              │      │        │偵卷第137 、│
│    │          │          │          │              │      │        │138頁）     │
│    │          │          │          │              │      │        │通訊監察譯│
│    │          │          │          │              │      │        │文（偵卷第30│
│    │          │          │          │              │      │        │頁背面）    │
│    │          │          │          │              │      │        │指認犯罪嫌│
│    │          │          │          │              │      │        │疑人紀錄表（│
│    │          │          │          │              │      │        │偵卷第54頁）│
├──┼─────┼─────┼─────┼───────┼───┼────┼──────┤
│ 3  │  楊朝崑  │99年11月16│彰化縣彰化│楊朝崑以其所使│甲基安│500元   │被告蔡賢明│
│    │          │日晚間8 時│中山路附近│用之0000000000│非他命│        │於警詢中之自│
│    │          │41分      │之觀音佛祖│號行動電話撥打│      │        │白（偵卷第23│
│    │          │          │廟        │蔡賢明所使用之│      │        │頁背面）    │
│    │          │          │          │0000000000號行│      │        │被告蔡賢明│
│    │          │          │          │動電話，雙方約│      │        │於偵訊中之自│
│    │          │          │          │定左列交易時間│      │        │白（偵卷第67│
│    │          │          │          │、地點後，由蔡│      │        │頁）        │
│    │          │          │          │賢明至交易地點│      │        │證人楊朝崑│
│    │          │          │          │，以一手交錢一│      │        │之警詢筆錄（│
│    │          │          │          │手交貨之方式販│      │        │偵卷第57頁及│
│    │          │          │          │賣第二級毒品甲│      │        │其背面）    │
│    │          │          │          │基安非他命。  │      │        │證人楊朝崑│
│    │          │          │          │              │      │        │之偵訊筆錄（│
│    │          │          │          │              │      │        │偵卷第156 、│
│    │          │          │          │              │      │        │157頁）     │
│    │          │          │          │              │      │        │通訊監察譯│
│    │          │          │          │              │      │        │文（偵卷第31│
│    │          │          │          │              │      │        │頁）        │
│    │          │          │          │              │      │        │指認犯罪嫌│
│    │          │          │          │              │      │        │疑人紀錄表（│
│    │          │          │          │              │      │        │偵卷第58頁）│
├──┼─────┼─────┼─────┼───────┼───┼────┼──────┤
│ 4  │  陳賜福  │99年11月初│彰化縣彰化│陳賜福與蔡賢明│甲基安│1000元（│被告蔡賢明│
│    │          │某日      │市○○路口│於左列時間，相│非他命│陳賜福尚│於偵訊中之自│
│    │          │          │之旺旺超市│約左列地點，向│      │未支付價│白（偵卷第68│
│    │          │          │          │蔡賢明購買甲基│      │今予蔡賢│頁）        │
│    │          │          │          │安非他命1 小包│      │明，尚積│證人陳賜福│
│    │          │          │          │。            │      │欠中）  │之警詢筆錄（│
│    │          │          │          │              │      │        │偵卷第100 頁│
│    │          │          │          │              │      │        │）          │
│    │          │          │          │              │      │        │證人陳賜福│
│    │          │          │          │              │      │        │之偵訊筆錄（│
│    │          │          │          │              │      │        │偵卷第107 頁│
│    │          │          │          │              │      │        │）          │
│    │          │          │          │              │      │        │指認犯罪嫌│
│    │          │          │          │              │      │        │疑人紀錄表（│
│    │          │          │          │              │      │        │偵卷第103 頁│
│    │          │          │          │              │      │        │）          │
├──┼─────┼─────┼─────┼───────┼───┼────┼──────┤
│ 5-1│  林明俊  │99年11月14│彰化縣彰化│林明俊以其所使│甲基安│2000元  │被告蔡賢明│
│    │          │日凌晨3 時│市○○路與│用之0000000000│非他命│        │於警詢中之自│
│    │          │30分      │彰草路交叉│號行動電話撥打│      │        │白（偵卷第24│
│    │          │          │路口之全家│蔡賢明所使用之│      │        │頁）        │
│    │          │          │便利商店  │0000000000號行│      │        │被告蔡賢明│
│    │          │          │          │動電話，雙方約│      │        │於偵訊中之自│
│    │          │          │          │定左列交易時間│      │        │白（偵卷第68│
│    │          │          │          │、地點後，由蔡│      │        │頁）        │
│    │          │          │          │賢明至交易地點│      │        │證人林明俊│
│    │          │          │          │，以一手交錢一│      │        │於警詢中之筆│
│    │          │          │          │手交貨之方式販│      │        │錄（偵卷第60│
│    │          │          │          │賣第二級毒品甲│      │        │頁背面、第61│
│    │          │          │          │基安非他命。  │      │        │頁）        │
│    │          │          │          │              │      │        │證人林明俊│
│    │          │          │          │              │      │        │之偵訊筆錄（│
│    │          │          │          │              │      │        │偵卷第116 、│
│    │          │          │          │              │      │        │117頁）     │
│    │          │          │          │              │      │        │通訊監察譯│
│    │          │          │          │              │      │        │文（偵卷第24│
│    │          │          │          │              │      │        │頁）        │
│    │          │          │          │              │      │        │指認犯罪嫌│
│    │          │          │          │              │      │        │疑人紀錄表（│
│    │          │          │          │              │      │        │偵卷第63頁）│
├──┼─────┼─────┼─────┼───────┼───┼────┼──────┤
│ 5-2│  林明俊  │99年11月20│同上      │林明俊以其所使│甲基安│2000元（│被告蔡賢明│
│    │          │日晚間7 時│          │用之0000000000│非他命│惟林明俊│於警詢中之自│
│    │          │50分      │          │號行動電話撥打│      │尚未支付│白（偵卷第24│
│    │          │          │          │蔡賢明所使用之│      │毒品價款│頁背面）    │
│    │          │          │          │0000000000號行│      │予蔡賢明│被告蔡賢明│
│    │          │          │          │動電話，雙方約│      │，現仍積│於偵訊中之自│
│    │          │          │          │定左列交易時間│      │欠中）  │白（偵卷第69│
│    │          │          │          │、地點後，由蔡│      │        │頁）        │
│    │          │          │          │賢明至交易地點│      │        │證人林明俊│
│    │          │          │          │，以一手交錢一│      │        │於警詢中之筆│
│    │          │          │          │手交貨之方式販│      │        │錄（偵卷第61│
│    │          │          │          │賣第二級毒品甲│      │        │頁及其背面）│
│    │          │          │          │基安非他命。  │      │        │證人林明俊│
│    │          │          │          │              │      │        │之偵訊筆錄（│
│    │          │          │          │              │      │        │偵卷第117 頁│
│    │          │          │          │              │      │        │）          │
│    │          │          │          │              │      │        │通訊監察譯│
│    │          │          │          │              │      │        │文（偵卷第24│
│    │          │          │          │              │      │        │頁及其背面）│
│    │          │          │          │              │      │        │指認犯罪嫌│
│    │          │          │          │              │      │        │疑人紀錄表（│
│    │          │          │          │              │      │        │偵卷第63頁）│
└──┴─────┴─────┴─────┴───────┴───┴────┴──────┘
附表貳
┌──┬─────┬─────┬────────┐
│編號│扣案物品名│  數  量  │ 所有人/持有人  │
│    │稱        │          │                │
├──┼─────┼─────┼────────┤
│ 1  │海洛因    │4 包（驗餘│     蔡賢明     │
│    │          │淨重合計0.│                │
│    │          │64公克）  │                │
├──┼─────┼─────┼────────┤
│ 2  │甲基安非他│6 包（驗餘│     同  上     │
│    │命        │淨重分別為│                │
│    │          │0.8849、  │                │
│    │          │0.8867、  │                │
│    │          │0.8893、  │                │
│    │          │0.0886、  │                │
│    │          │0.0175、  │                │
│    │          │0.0226公克│                │
│    │          │，合計驗餘│                │
│    │          │淨重為2.78│                │
│    │          │96公克）  │                │
├──┼─────┼─────┼────────┤
│ 3  │MOTOROLA手│   1支    │    同  上      │
│    │機（含0955│          │                │
│    │054376號SI│          │                │
│    │M 卡1 張，│          │                │
│    │手機序號：│          │                │
│    │0000000000│          │                │
│    │83270號 ）│          │                │
├──┼─────┼─────┼────────┤
│ 4  │ANYCALL 手│   1支    │    同  上      │
│    │機（手機序│          │                │
│    │號：358807│          │                │
│    │000000000 │          │                │
│    │號）      │          │                │
├──┼─────┼─────┼────────┤
│ 5  │ELIYA 手機│   1支    │    同  上      │
│    │（含095505│          │                │
│    │4376、0976│          │                │
│    │032421號SI│          │                │
│    │M 卡共2 張│          │                │
│    │，手機序號│          │                │
│    │：00000000│          │                │
│    │0000000 號│          │                │
│    │）        │          │                │
├──┼─────┼─────┼────────┤
│ 6  │現金      │   2萬元  │    同  上      │
└──┴─────┴─────┴────────┘
附表參
┌──┬────────┬──────────────┐
│編號│  犯 罪 事 實   │      主           文       │
├──┼────────┼──────────────┤
│ 1  │附表壹編號1-1   │蔡賢明販賣第二級毒品，累犯，│
│    │                │處有期徒刑參年拾月。未扣案之│
│    │                │販賣第二級毒品所得新臺幣貳仟│
│    │                │元沒收之，如全部或一部不能沒│
│    │                │收時，以其財產抵償之。扣案之│
│    │                │如附表貳編號3 所示之行動電話│
│    │                │壹支（含0000000000號SIM 卡壹│
│    │                │張）及附表貳編號5 所示之行動│
│    │                │電話壹支（含0000000000號SIM │
│    │                │卡壹張，惟不含0000000000號SI│
│    │                │M卡） 均沒收。              │
├──┼────────┼──────────────┤
│ 2  │附表壹編號1-2   │蔡賢明販賣第二級毒品，累犯，│
│    │                │處有期徒刑參年拾月。未扣案之│
│    │                │販賣第二級毒品所得新臺幣伍佰│
│    │                │元沒收之，如全部或一部不能沒│
│    │                │收時，以其財產抵償之。扣案之│
│    │                │如附表貳編號3 所示之行動電話│
│    │                │壹支（含0000000000號SIM 卡壹│
│    │                │張）及附表貳編號5 所示之行動│
│    │                │電話壹支（含0000000000號SIM │
│    │                │卡壹張，惟不含0000000000號SI│
│    │                │M 卡）均沒收。              │
├──┼────────┼──────────────┤
│ 3  │附表壹編號1-3   │蔡賢明販賣第二級毒品，累犯，│
│    │                │處有期徒刑參年拾月。未扣案之│
│    │                │販賣第二級毒品所得新臺幣伍佰│
│    │                │元沒收之，如全部或一部不能沒│
│    │                │收時，以其財產抵償之。扣案之│
│    │                │如附表貳編號3 所示之行動電話│
│    │                │壹支（含0000000000號SIM 卡壹│
│    │                │張）及附表貳編號5 所示之行動│
│    │                │電話壹支（含0000000000、0976│
│    │                │032421號SIM 卡共貳張）均沒收│
│    │                │。                          │
├──┼────────┼──────────────┤
│ 4  │附表壹編號1-4   │蔡賢明販賣第二級毒品，累犯，│
│    │                │處有期徒刑參年拾月。未扣案之│
│    │                │販賣第二級毒品所得新臺幣貳仟│
│    │                │元沒收之，如全部或一部不能沒│
│    │                │收時，以其財產抵償之。扣案之│
│    │                │如附表貳編號5 所示之行動電話│
│    │                │壹支（含0000000000號SIM 卡壹│
│    │                │張，惟不含0000000000號SIM 卡│
│    │                │）沒收。                    │
├──┼────────┼──────────────┤
│ 5  │附表壹編號2     │蔡賢明販賣第二級毒品，累犯，│
│    │                │處有期徒刑參年拾月。未扣案之│
│    │                │販賣第二級毒品所得新臺幣壹仟│
│    │                │元沒收之，如全部或一部不能沒│
│    │                │收時，以其財產抵償之。扣案之│
│    │                │如附表貳編號5 所示之行動電話│
│    │                │壹支（含0000000000號SIM 卡壹│
│    │                │張，惟不含0000000000號SIM 卡│
│    │                │）沒收。                    │
├──┼────────┼──────────────┤
│ 6  │附表壹編號3     │蔡賢明販賣第二級毒品，累犯，│
│    │                │處有期徒刑參年拾月。未扣案之│
│    │                │販賣第二級毒品所得新臺幣伍佰│
│    │                │元沒收之，如全部或一部不能沒│
│    │                │收時，以其財產抵償之。扣案之│
│    │                │如附表貳編號5 所示之行動電話│
│    │                │壹支（含0000000000號SIM 卡壹│
│    │                │張，惟不含0000000000號SIM 卡│
│    │                │）沒收。                    │
├──┼────────┼──────────────┤
│ 7  │附表壹編號4     │蔡賢明販賣第二級毒品，累犯，│
│    │                │處有期徒刑參年拾月。扣案之如│
│    │                │附表貳編號5 所示之0000000000│
│    │                │號SIM 卡壹張沒收。          │
├──┼────────┼──────────────┤
│ 8  │附表壹編號5-1   │蔡賢明販賣第二級毒品，累犯，│
│    │                │處有期徒刑參年拾月。未扣案之│
│    │                │販賣第二級毒品所得新臺幣貳仟│
│    │                │元沒收之，如全部或一部不能沒│
│    │                │收時，以其財產抵償之。扣案之│
│    │                │如附表貳編號5 所示之行動電話│
│    │                │壹支（含0000000000號SIM 卡壹│
│    │                │張，惟不含0000000000號SIM 卡│
│    │                │）沒收。                    │
├──┼────────┼──────────────┤
│ 9  │附表壹編號5-2   │蔡賢明販賣第二級毒品，累犯，│
│    │                │處有期徒刑參年拾月。扣案如附│
│    │                │表貳編號2 所示之甲基安非他命│
│    │                │共陸包（驗餘淨重分別為零點捌│
│    │                │捌肆玖、零點捌捌陸柒、零點捌│
│    │                │捌玖參、零點零捌捌陸、零點零│
│    │                │壹柒伍、零點零貳貳陸公克，合│
│    │                │計驗餘淨重共貳點柒捌玖陸公克│
│    │                │）均沒收銷燬之；扣案之如附表│
│    │                │貳編號5 所示之行動電話壹支（│
│    │                │含0000000000號SIM 卡壹張，惟│
│    │                │不含0000000000號SIM 卡）沒收│
│    │                │。                          │
└──┴────────┴──────────────┘